臺灣桃園地方法院刑事判決　　　　　　　 94年度易字第402號
公　訴　人　臺灣桃園地方法院檢察署檢察官
被　　　告　甲○○原名黃一心.
上列被告因違反商標法案件，經檢察官提起公訴（94年度偵字第
110 號），經本院裁定改依簡式審判程序，判決如下︰
    主  文
甲○○明知為未得商標權人同意，於同一商品，使用相同之註冊
商標之商品而意圖販賣而輸入，處有期徒刑伍月，如易科罰金，
以佰元折算壹日。扣案之仿冒瑞士商香奈兒股份有限公司註冊
商標之商品手錶肆拾捌只均沒收。
    事  實
一、甲○○前於民國86年間因違反商標法案件，經台灣高等法院
    台中分院判處有期徒刑4 月確定，於86年12月15日易科罰金
    執行完畢（以上不構成累犯），猶不知警惕，其係址設台北
    市○○街137 號「惠譜鐘錶公司」之實際負責人，對各大鐘
    錶產品之市場及品牌知之甚詳，明知「CHANEL」之商標文字
    、圖樣，係瑞士商香奈兒股份有限公司（下稱香奈兒公司）
    向經濟部智慧財產局申請註冊，取得商標專用權之商標，且
    該商標圖樣，在國際間己行銷多年，未經該公司之同意或授
    權，不得擅自使用。詎為圖得不法利益，意圖販賣，於民國
    91年11月20日前後幾日，以每只人民幣100 元之代價，向大
    陸某仿冒廠商訂購該廠商所販售未得商標權人香奈兒公司同
    意於同一商品使用相同於香奈兒公司前開註冊商標之商品手
    錶48只，意圖輸入回台販賣營利，而將之夾藏於其另合法輸
    入之其他商品，再委由不知情之康鼎國際運通公司以託運之
    方式，於同年12月30日寄達桃園中正國際機場而輸入該等商
    品。再委由不知情之伸亞報關有限公司（按伸亞報關有限公
    司嗣又向安順貿易行借牌辦理報關手續）人員曾煌祐於當日
    （12月30日）持CL/91/ 547/00330號進口報單前往財政部台
    北關稅局申報進口該批貨物，為該局外棧組查驗員查驗時，
    當場發現該批貨物內夾藏前開仿冒商品，而查悉上情。
二、案經財政部台北關稅局函送臺灣桃園地方法院檢察署檢察官
    偵查起訴。
    理  由
一、按刑事訴訟法經修正部分條文，於92年2 月6 日經總統公布
    ，同年9 月1 日起施行。修正後刑事訴訟法增訂第273 條之
    1 規定除被告所犯為死刑、無期徒刑、最輕本刑為三年以上
    有期徒刑之罪、或高等法院管轄第一審案件者外，於審判期
    日前之程序進行中，被告先就被訴事實為有罪之陳述時，審
    判長得告知被告簡式審判程序之旨，並聽取當事人、代理人
    、辯護人及輔佐人之意見後，裁定進行簡式審判程序。經查
    ，本件被告甲○○被訴違反商標法一案，為前開不得進行簡
    式審判程序以外之案件，且被告於本院行準備程序時就訴事
    實為有罪之陳述，本院告知被告簡式審判程序之旨，並聽取
    被告之意見後，爰依右開刑事訴訟法第273 條之1 之規定，
    當庭裁定改依簡式審判程序審判之，合先敘明。
二、前揭事實，業據被告甲○○於本院審理時坦承不諱（見本院
    卷附94年5 月3 日準備程序筆錄、簡式審判筆錄），核與證
    人即案發當時之康鼎國際運通有限公司負責人邱秀琴、伸亞
    報關有限公司業務員曾煌祐、林震彥於偵查時證述之情節相
    符（見93年度他字第920 號偵查卷第33、34頁、93年度偵字
    第97 5號偵查卷第62、63、76、77頁）。而證人邱秀琴、林
    震彥於偵查中所為陳述，既均經具結，且與被告素無恩怨，
    自無甘負偽證罪責而誣指被告之理，證人邱秀琴、林震彥於
    偵查中向檢察官所為之陳述，顯無不可信之情況，另證人曾
    煌祐於偵查中所為之陳述雖未經具結，惟被告於審判程序中
    同意將證人曾煌祐之證言作為證據（見本院卷附94年5 月3
    日簡式審判筆錄），依刑事訴訟法第159 條之1 第2 項、第
    159 條之5 第1 項規定，證人邱秀琴、曾煌祐、林震彥於偵
    查中之證述自均得為證據。此外，復有前開商標種類註冊等
    商標資料之經濟部智慧財產局商標資料檢索、貨物簽收單、
    報單號碼第CL/91/547/00330 號進口報單、台北關稅局外棧
    組第二課送查價單及驗估處簽驗結果影本及扣案之仿冒前開
    商標商品之手錶48只可資佐證。而前開扣案商品確係仿冒「
    CHANEL」註冊商標之商品，業經鑑定人高用星及劉廷耀鑑定
    屬實，有台北關稅局外棧組送查價單驗估處簽復竟見影本、
    鑑定證明書影本各乙紙在卷可稽。足認上開扣案之商品手錶
    為未得商標權人香奈兒公司同意且係意圖欺騙他人而仿冒他
    人註冊商標之商品至明。由此，足徵被告自白與事實相符，
    堪信屬實。綜述，本件事證明確，被告犯行堪以認定，應依
    法論科。
三、按被告行為後，商標法於92年5 月28日修正公布，並自92年
    11月28日施行，其中將修正前之商標法第62條、第63條，移
    列為第81條、第82條；並將修正前第62條之「意圖欺騙他人
    」之要件，修正為「未得商標權人或團體商標權人之同意」
    。惟該2 條文修正前、後之法定刑並無不同，經比較修正前
    商標法第63條與修正後商標法第82條結果，對被告並無有利
    不利之問題，依刑法第2 條第1 項前段規定，自應適用裁判
    時即修正後商標法第82條之規定處罰。核被告甲○○所為，
    係犯修正後商標法第82條之明知為仿冒商標之商品，意圖販
    賣而輸入罪。被告利用不知情之康鼎國際運通公司以託運方
    式輸入，為間接正犯。爰審酌被告意圖販賣而輸入之仿冒商
    標商品之數量有48只，數量不少，其意圖販賣而自大陸地區
    輸入仿冒商標之商品，對我國保護智慧財產權之國際形象所
    生危害非輕，惟其甫經輸入即被發覺查獲，所生實害非重，
    及其犯後坦承犯行，態度良好等一切情狀，量處如主文所示
    之刑，並諭知易科罰金之折算標準。
四、扣案之前開仿冒商標商品之手錶48只，係被告犯修正後商標
    法第82條之罪所輸入之商品，應依修正後商標法第83條之規
    定，不問屬於犯人與否，併宣告沒收之。
據上論斷，應依刑事訴訟法第273 條之1 、第299 條第1 項前段
，修正後商標法第82條、第83條，刑法第11條前段、第2 條第1
項前段、第41條第1 項前段，罰金罰鍰提高標準條例第2 條，判
決如主文。
本案經檢察官徐則賢到庭執行職務。
中　　華　　民　　國　　94　　年　　5 　　月　　17　　日
                  臺灣桃園地方法院刑事第七庭
                      法  官  林惠霞
上正本證明與原本無異。
如不服本判決，應於判決送達後10日內向本院提出上訴狀（應附
繕本），上訴於臺灣高等法院。
                      書記官  方秀貞
中　　華　　民　　國　　94　　年　　5 　　月　　17　　日
附錄本案論罪科刑條文
修正後商標法第82條
  明知為前條商品而販賣、意圖販賣而陳列、輸出或輸入者，處
一年以下有期徒刑、拘役或科或併科新臺幣五萬元以下罰金。
